臺灣彰化地方法院刑事判決　　　　　　　　　　　　九十一年度訴字第一二五八號
　　公　訴　人　臺灣彰化地方法院檢察署檢察官
　　被　　　告　甲○○
右列被告因違反毒品危害防制條例案件，經檢察官提起公訴（九十一年度毒偵字第一
七七一、二三八二、二四三八號），本院判決如左：
        主  文
甲○○連續施用第一級毒品，處有期徒刑捌月。扣案如附表一所示之物均沒收銷燬之
、如附表二所示之物均沒收之。
        事  實
一、甲○○前因自民國八十九年三月間某日起至八十九年十月十八日止之連續施用第
    一級毒品海洛因案件，經送執行觀察、勒戒後，因無繼續施用毒品之傾向，於八
    十九年十一月一日經臺灣彰化地方法院檢察署檢察官，以八十九年度毒偵字第五
    二六０號案件為不起訴之處分，並於八十九年十一月十五日經公告確定；又因於
    八十九年十二月三日施用第一級毒品海洛因一次之犯行，經送執行觀察、勒戒後
    ，復經評定無繼續施用毒品之傾向，於八十九年十二月十八日由臺灣彰化地方法
    院檢察署檢察官，以八十九年度毒偵字第六一六五號案件為不起訴之處分，並於
    八十九年十二月二十一日經公告確定；竟仍不知警惕，又另行基於施用第一級毒
    品海洛因之概括犯意，自九十一年五月二十六日起至九十一年九月二十五日止，
    以平均一天施用二次之量，在其位於彰化縣和美鎮○○路廿一巷十四號住處內或
    上址住所附近之路旁，以將少許海洛因粉末置入注射針筒內加入礦泉水或食鹽水
    後，再以針筒注射手臂施用之方式，連續施用第一級毒品海洛因多次。嗣先於九
    十一年七月十五日上午十時四十五分許，為警在其上開住處查獲，並起出其施用
    剩餘如附表一編號一所示之殘沾海洛因空塑膠袋一個、其所有供己施用海洛因所
    用如附表一編號二所示殘沾海洛因之注射針筒一支等物扣案；又於九十一年九月
    二十日中午十二時十分許，為警在其上址住處查獲，並起出其所有供己施用如附
    表一編號三所示之海洛因一包（淨重零點零玖公克、包裝重零點三公克）、其所
    有施用剩餘如附表一編號四所示之殘沾海洛因空袋十九個及其所有供以施用海洛
    因（已使用過，且已清洗過）如附表二編號一所示之注射針筒二支扣案；再於九
    十一年九月二十九日凌晨一時許，為警在其前開住處起出其所有供己施用如附表
    一編號五所示之海洛因一包（淨重零點零二公克、包裝重零點二公克）及其所有
    供以施用海洛因如附表二編號二所示之注射針筒二支（均已使用過並已清洗乾淨
    ）等物扣案，並於同日經依本院九十一年毒聲字第二四三０號刑事裁定送執行強
    制戒治在案。
二、案經彰化縣警察局和美分局、鹿港分局報請臺灣彰化地方法院檢察署檢察官偵查
    起訴。
        理  由
一、訊據被告甲○○對於右揭事實坦承不諱，且經證人即被告之父親梁木桐於警訊時
    證述明確，復有國防部憲兵司令部刑事鑑識中心鑑驗通知書一紙、尿液檢驗真實
    姓名對照表、彰化縣衛生局煙毒尿液檢驗成績書、法務部調查局鑑定通知書各二
    份在卷可稽，並有臺灣彰化地方法院檢察八十九年度毒偵字第五二六０號案件、
    八十九年度毒偵字第六一六五號案件不起訴處分書、刑案資料查註紀錄表、本院
    九十一年毒聲字第二四三０號刑事裁定書、法務部在監在押資料表及臺灣高等法
    院被告全國前案紀錄表各一件在卷可稽，另有被告所有如附表一、二所示之物品
    扣案可佐，被告就其有施用第一級毒品海洛因之自白與事實相符，本件事證明確
    ，被告犯行洵堪認定。
二、按海洛因係毒品危害防制條例所定之第一級毒品，不得非法施用。核被告所為，
    係犯毒品危害防制條例第十條第一項之施用第一級毒品罪。其為供施用第一級毒
    品而持有該級毒品之低度行為，應為施用之高度行為所吸收，不另論罪。又公訴
    人雖未敘及被告自九十一年九月十七日下午一時許之後起至九十一年九月二十五
    日止之連續施用海洛因犯行，然上開被告連續施用海洛因之犯行，與公訴人起訴
    書所載連續施用海洛因之犯行部分，有連續犯之裁判上一罪關係，為起訴效力所
    及，本院自應併予審判，附此敘明。又被告先後多次之施用第一級毒品海洛因之
    犯行，時間緊接，犯罪構成要件相同，顯係基於概括之犯意反覆為之，為連續犯
    ，應依連續犯之規定，論以一罪，並加重其刑。爰審酌被告之素行、犯罪之動機
    、目的、施用毒品係戕害自身健康、施用毒品海洛因之期間、次數、所生危害及
    犯罪後之態度等一切情狀，量處如主文所示之刑，以示懲儆。
三、扣案如附表一所示之物，均為查獲之毒品（其中附表一編號一、二、四所示之物
    ，其上殘沾之海洛因，與上開物品均已無法析離，前開物品亦均應視為毒品），
    均應依毒品危害防制條例第十八條第一項前段規定宣告沒收銷燬之。又扣案如附
    表二編號一、二所示之注射針筒共計四支，均係被告所有、供以施用海洛因所用
    之物，且被告用以注射海洛因後業已清洗過等情，業據被告供明在卷，係被告所
    有供犯罪所用之物，均應依刑法第三十八條第一項第二款之規定，宣告沒收之。
據上論斷，應依刑事訴訟法第二百九十九條第一項前段，毒品危害防制條例第十條第
一項、第二十條第三項前段、第十八條第一項前段，刑法第十一條前段、第五十六條
、第三十八條第一項第二款，判決如主文。
本案經檢察官吳怡盈到庭執行職務
中      華      民      國    九十一    年     十一     月    二十九    日
                              臺灣彰化地方法院刑事第三庭
                                  法      官  李  雅  俐
右正本證明與原本無異。
如不服本判決，應於送達後十日內向本院提出上訴狀（須附繕本），上訴於臺灣高等
法院臺中分院。
                                  法院書記官  陳  佳  宏
中      華      民      國    九十一    年     十二     月      五      日
附錄論罪科刑法條：
毒品危害防制條例第十條第一項：
施用第一級毒品者，處六月以上五年以下有期徒刑。
附表一：
一、殘沾海洛因之空塑膠袋一個。
二、殘沾海洛因之塑膠針筒一支。
三、海洛因一包（淨重零點零玖公克、包裝重零點三公克）。
四、殘沾海洛因空袋十九個。
五、海洛因一包（淨重零點零二公克、包裝重零點二公克）。
附表二：
一、注射針筒二支。
二、注射針筒二支
